臺灣高等法院民事裁定　　　　　　　　 96年度再易字第137號
聲　請　人　乙○○
上列聲請人與相對人甲○○等人間，請求土地所有權移轉登記事
件，對於中華民國96年8月23日本院96年度再易字第96號確定裁
定，聲請再審，本院裁定如下：
    主  文
聲請駁回。
聲請訴訟費用由聲請人負擔。
    理  由
一、本件聲請人以有民事訴訟法第496條第1項第１款（適用法規
    顯有錯誤），及第497條 （有足以影響判決之重要證據漏未
    斟酌）之再審事由，對於本院96年度再易字第96號確定裁定
   （下稱原確定裁定）聲請再審， 並求予廢棄本院96年度再易
    字第57號（下稱第57號確定裁定）、96年度再易字第20號、
    95年度再易字第182號確定裁定； 95年度再易字第98號、94
    年度再易字第68號、94年度再易字第24號、93年度上易字第
    340號確定判決。 及命相對人甲○○塗銷台北縣瑞芳地政事
    務所78年5月29日， 就台北縣瑞芳鎮○○○段楓仔瀨小段72
    、76、77-3、77-4、83、217、226-8、226-2號等8筆土地（
    應有部分各1/24）之所有權登記。另命相對人甲○○41人等
    連帶除去置於台北縣瑞芳鎮○○○段楓仔瀨小段62、72、76
    、76-1、77-2、77-3、77-4、77-5、77-9、82、83、83-1、
    217、217-1、226-1、226 -2、226-6、226-7、226-8、72-1
    地號土地（應有部分各1/24），及同段66、67號土地上之廢
    土石。暨相對人甲○○等31人應連帶給付新台幣322萬6,329
    元之本息。係以：伊於民國96年１月17日向律師請教後，始
    知悉再審理由， 即於同年月26日對本院93年度上易字第340
    號、94年度再易字第24號、94年度再易字第68號，及95年度
    再易字第98號等確定判決（下稱第98號等確定判決），提起
    再審之訴，未逾30日不變期間。是伊對本院93年度上易字第
    340號確定判決，提起再審之訴，未逾30日不變期間。 乃本
    院96年再易字第20號、第57號等確定裁定，猶認伊逾該不變
    期間，駁回伊再審之聲請，核與民事訴訟法第222條第3項及
    278條第1項之規定有違。原確定裁定竟未予糾正，駁回伊對
    之再審之聲請，有同法第496條第1項第１款所定之再審事由
    。又系爭77年4月25日合約書，依第5項之約定，應自雙方簽
    字日起始生效。而合約書當事人鄭味既未簽字，該合約自屬
    不成立，不得執為認定伊已同意堆置廢土石之證據。況鄭味
    亦未給付土地使用費予伊，伊即於77年8月1日，以永和郵局
    第108號存證信函，向鄭味表明不同意其堆置廢土石，並請
    求返還前開合約書，有該存證信函可稽。詎原確定裁定猶漏
    未斟酌該足以影響判決之重要證物，即駁回伊對第57號確定
    裁定再審之聲請，亦有民事訴訟法第497條所定之再審事由
    等語，為其論據。
二、經按再審之訴，法院認無再審理由，判決駁回後，不得以同
    一事由，對原確定判決或駁回再審之訴之確定判決，更行提
    起再審之訴，民事訴訟法第498條之1定有明文。又再審之訴
    不合法者，法院應以裁定駁回之，同法第502條第1項亦有明
    文。各該規定，依民事訴訟法第507條之規定，於聲請再審
    之情形準用之。本件聲請人前以其於96年1月17日向律師請
    教後，始知悉再審理由，故於同年月26日就第98號等確定判
    決，提起再審之訴，未逾30日不變期間為由，就本院96年度
    再易字第20號確定裁定，聲請再審，並求予廢棄第98號等確
    定判決，經第57號確定裁定，認非屬適用法規顯有錯誤之情
    ，而駁回其再審之聲請。原確定裁定以聲請人猶執同一理由
    ，對第57號確定裁定聲請再審；及聲請人所為之諸多主張，
    又僅係對前訴訟程序之確定裁判有所指摘，未對第57號確定
    裁定有如何符合再審之原因，具體表示其理由，因認聲請人
    此部分再審之聲請為不合法，以裁定予以駁回，於法洵無違
    誤。
三、至聲請人另指原確定裁定漏未斟酌足以影響判決之77年8月1
    日永和郵局第108號存證信函，亦有民事訴訟法第497條之再
    審事由乙節。經查，聲請人前亦執此存證信函，主張本院93
    年度上易字第340號確定判決，有再審之事由， 前經本院認
    無理由，以95年度再易字第98號判決駁回聲請人之相關再審
    之訴，有該判決可稽。聲請人復執該存證信函，以同一事由
    ，對第57號確定裁定聲請再審，依上說明，於法亦屬不合。
    原確定裁定爰以聲請人再以漏未斟酌該存證信函為由，對第
    57號確定裁定聲請再審，為法所不許，駁回再審之聲請，於
    法仍無違誤。聲請意旨，指摘原確定裁定有民事訴訟第496
    條第1項第1款，及第497條之再審事由，對之聲請再審，為
    無理由，應予駁回。
四、據上論結，本件再審之聲請為無理由，爰裁定如主文。
中　　華　　民　　國　　96　　年　　12　　月　　28　　日
                    民事第十二庭
                        審判長法　官  陳駿璧
                              法　官  陳邦豪
                              法　官  王仁貴
正本係照原本作成。
不得抗告。
中　　華　　民　　國　　96　　年　　12　　月　　31　　日
　　　　　　　　　　　　      書記官  章大富
